【裁判字號】    92,交易,133
【裁判日期】    920731
【裁判案由】    公共危險等
【裁判全文】
臺灣士林地方法院刑事判決                        九十二年度交易字第一三三號
    聲  請  人  臺灣士林地方法院檢察署檢察官
    被      告  甲○○
                乙○○
右列被告等因公共危險等案件，經檢察官聲請以簡易判決處刑（九十一年度調偵字第
三二號），本院士林簡易庭認不得以簡易判決處刑，改依通常程序審判（九十二年度
士交簡字第六八號），本院判決如左：
    主  文
乙○○服用酒類，不能安全駕駛動力交通工具而駕駛，處拘役參拾日，如易科罰金以
參佰元折算壹日。緩刑貳年。
乙○○、甲○○被訴過失傷害部分均公訴不受理。
    事  實
一、乙○○明知服用酒類會導致不能安全駕駛動力交通工具，卻放縱己意，於民國九
    十年四月十二日晚上，在不詳地點服用酒類，已達不能安全駕駛動力交通工具之
    狀態，仍無駕駛執照騎乘車牌號碼ＣＪＭ─二六七號機車，在臺北縣淡水鎮道路
    上行駛，置道路上不特定行人及車輛安全於不顧。迨同日晚上十時許，乙○○駕
    駛前開車輛沿臺北縣淡水鎮○○○路○段，由淡水往臺北方向行駛，行經該路段
    一七七號前，原應注意依規定汽車在雙向二車道行駛時，在快慢車道間變換車道
    時，應讓直行車先行，並注意安全距離，而依當時情形並無不能注意之情事，竟
    疏於注意，於通過上開路段時，為閃避不明之前車，而變換車道，適甲○○騎乘
    車牌號碼ＣＪＡ─０八一號機車，與乙○○同向自其後方駛來，亦疏未注意兩車
    併行之間隔，及隨時採取必要安全措施，雙方因有上述疏失而發生擦撞，乙○○
    因此受有左足、右拇指挫傷之傷害，甲○○因此受有左側脛骨平台骨折之傷害（
    過失傷害部分均另諭知不受理，詳如理由欄貳所述）。嗣經警據報前往處理，於
    同日晚間十時四十八分許，為乙○○實施酒精測試，測得飲酒後呼氣所含酒精濃
    度為每公升０‧二一毫克，始查悉上情。
二、案經甲○○、乙○○訴由臺北縣警察局淡水分局報請臺灣士林地方法院檢察署檢
    察官聲請以簡易判決處刑，本院士林簡易庭認不得以簡易判決處刑，改依通常程
    序審判。
    理  由
壹、有罪部分：
一、右揭事實，業據被告乙○○於偵、審中坦承不諱，又其飲酒後呼氣所含酒精濃度
    為每公升０．二一毫克，有酒精測試紀錄表一紙附卷可稽，另被告於飲酒後駕車
    ，致告訴人甲○○受傷，有警製道路交通事故調查報告表、現場圖、現場照片、
    診斷證明書在卷足憑，堪認其服用酒類後，已達不能安全駕駛動力交通工具之程
    度，本件事證明確，被告乙○○之自白核與事實相符，其犯行洵堪認定，應依法
    論科。
二、核被告乙○○所為，係犯刑法第一百八十五條之三之罪。爰審酌被告乙○○酒後
    駕車對道路用路人所生之危害程度、肇事後坦承犯行之態度及事後就因酒後駕車
    過失傷害部分已與告訴人甲○○為民事調解，有解調筆錄一份在卷供參等一切情
    狀，量處如主文所示之刑，並諭知易科罰金之折算標準。又被告乙○○前未曾受
    有期徒刑以上刑之宣告，此有臺灣高等法院被告全國前案紀錄表存卷可考，其因
    一時失慮致罹刑典，事後已坦承犯行，深具悔意，經此偵審教訓，自當知所警惕
    ，信無再犯之虞，本院因認前開宣告之刑以暫不執行為適當，爰併宣告緩刑二年
    ，以觀後效，用啟自新。
貳、不受理部分：
一、聲請簡易判決處刑意旨另以：被告乙○○於九十年四月十二日晚上十時許，無駕
    駛執照騎乘車牌號碼ＣＪＭ─二六七號機車，沿臺北縣淡水鎮○○○路○段，由
    淡水往臺北方向行駛，行經該路段一七七號前，原應注意依規定汽車在雙向二車
    道行駛時，在快慢車道間變換車道時，應讓直行車先行，並注意安全距離，而依
    當時情形並無不能注意之情事，竟疏於注意，於通過上開路段時，為閃避不明之
    前車，而變換車道，適甲○○騎乘車牌號碼ＣＪＡ─０八一號機車，與乙○○同
    向自其後方駛來，亦疏未注意兩車併行之間隔，及隨時採取必要安全措施，雙方
    因有上述疏失而發生擦撞，乙○○因此受有左足、右拇指挫傷之傷害，甲○○因
    此受有左側脛骨平台骨折之傷害，因認被告乙○○、甲○○均涉犯刑法第二百八
    十四條第一項前段之過失傷害罪嫌。
二、按告訴乃論之罪，告訴人於第一審辯論終結前得撤回其告訴，又告訴經撤回者，
    應諭知不受理之判決，並得不經言詞辯論為之，刑事訴訟法第二百三十八條第一
    項、第三百零三條第三款、第三百零七條分別定有明文。
三、查本件告訴人甲○○、乙○○告訴被告乙○○、甲○○過失傷害案件，聲請簡易
    判決處刑書認係觸犯刑法第二百八十四條第一項前段之過失傷害罪，依同法第二
    百八十七條前段規定，須告訴乃論。茲據告訴人甲○○、乙○○二人撤回告訴（
    參本院九十二年度士交簡字第六八號卷第二十五頁），依照首開說明，爰就被告
    乙○○涉犯過失傷害部分諭知不受理判決，被告甲○○部分則不經言詞辯論，逕
    為不受理之諭知。
據上論斷，應依刑事訴訟法第四百五十二條、第二百九十九條第一項前段、第三百零
三條第三款、第三百零七條，刑法第一百八十五條之三、第四十一條第一項、第七十
四條第一款，罰金罰鍰提高標準條例第二條，判決如主文。
本案被告乙○○部分經檢察官吳怡明到庭執行職務。
中      華      民      國      九十二      年    七    月    三十一    日
                                      臺灣士林地方法院交通法庭
                                          法  官  黃  潔  茹
右正本證明與原本無異。
如不服本判決，應於判決送達後十日內，向本院提出上訴狀。
                                          書記官  柳  瑞  宗
中      華      民      國      九十二      年    八    月一      日
附錄本案論罪科刑法條：
刑法第一百八十五條之三：
  服用毒品、麻醉藥品、酒類或其他相類之物，不能安全駕駛動力交通工具而駕駛者
  ，處一年以下有期徒刑、拘役或三萬元以下罰金。


司法院資訊處製作；財團法人民間司法改革基金會備份。
